---
title: "Multi-SKU Forecasting"
author: "Daniel Chavarría & Juan Cogollo"
date: "30 de abril de 2019"
output: html_document
editor_options: 
  chunk_output_type: console
---

```{r setup, include=FALSE}
knitr::opts_chunk$set(echo = TRUE)
```

## Multi-SKU Forecast

## Cargar los paquetes necesarios

En caso de no tenerlos disponibles, instalarlos utilizando `install.packages()`, es importante recordar que varios de estos paquetes requiere la librería `devtools` para ser utilizados.

```{r, warning = FALSE, results = 'hide', message = FALSE}
library(tidyverse)
library(lubridate)
library(tsibble)
library(fable)
library(broom)
library(googledrive)
library(googlesheets4)
library(ggforce)
library(readxl)
```

## Obtención de datos desde Google Drive

```{r}
raw_data <- drive_get("https://docs.google.com/spreadsheets/d/1FuvujfVA67WrZb7mTxvMYCRv2rrNwBhltr7IzBIvITk/edit#gid=773188988") %>% 
  read_sheet(range = "sku_dataupdate!A1:AR250", col_types = "d") %>%
  mutate(codigo = as.character(codigo),
         codigo = as_factor(codigo))

raw_data_dane <- drive_get("https://docs.google.com/spreadsheets/d/1FuvujfVA67WrZb7mTxvMYCRv2rrNwBhltr7IzBIvITk/edit#gid=773188988") %>% 
  read_sheet(range = "emcm_real!A1:R199")
```

## Alternativa offline

```{r}
raw_data_dane <- read_excel("EMCM_Serie_indices_nal_empalmada_jun19.xls", range = "1.2!C7:T205")
```



## Limpiando y posicionando la información Champion

```{r}
#Construyendo DF en tidy data
sku_data <- raw_data %>% 
  replace(., is.na(.), 0) %>% 
  gather(date, value, -codigo) %>%
  mutate(date = dmy(date)) %>% 
  arrange(codigo)

#Construyendo modelo lineal con tendencia y estacionalidad para los 75 SKU seleccionados
sku_ts <- sku_data %>%
  mutate(date = yearmonth(date)) %>% 
  as_tsibble(key = codigo, index = date)

#Train data champion
sku_train <- sku_ts %>% 
  filter(date <= yearmonth("2019 mar."))
```

## Ordenando información DANE

```{r}
dane_ts <- raw_data_dane %>% 
  mutate(fecha = yearmonth(fecha)) %>% 
  gather(key = serie, value = "value", -fecha) %>% 
  as_tsibble(index = fecha, key = serie)

#Gráfica de todas las series
dane_10 <- dane_ts %>%
  filter(serie != "Artículos de ferretería y pinturas" &
         serie != "Total Comercio Minorista sin Combustibles" &
         serie != "Total Comercio Minorista sin Combustibles ni Vehículos" &
         serie != "Calzado, artículos de cuero y sucedáneos del cuero" & 
         serie != "Artículos y utensilios de uso doméstico" &
         serie != "Otras mercancías para uso personal o doméstico, no especificadas anteriormente" &
         serie != "Productos de aseo personal, cosméticos y perfumería")

dane_10 %>% 
  autoplot() +
  facet_wrap(~serie, scales = "free", nrow = 5, ncol = 2) +
  theme(legend.position = "none") +
  labs(y = "Valor (Puntos)",
       x = "Fecha - frecuencia mensual",
       title = "Índice empalmado de ventas reales al por menor",
       subtitle = "Datos obtenidos de: Encuesta Mensual de Comercio al por Menor (EMCM)")
ggsave("series_dane_graficas.png", units = "cm", width = 23, height = 24)

dane_train <- dane_ts %>% 
  filter(fecha < dmy("01-05-2018"))

dane_10_train <- dane_10 %>% 
  filter(fecha < yearmonth("2018 jun"))
```

#Modelamiento Champion

```{r}
model_fitted <-  sku_train %>%  
  model(
    "Global con indicadoras" = TSLM(value ~ trend() + season()),
    Arima = ARIMA(value),
    "Suavizamientos exponenciales" = ETS(box_cox(value, 0.3)),
    Promedio = MEAN(value)
  )

#Enviando a .csv los resultados de ajuste del modelo
model_ajuste <- model_fitted %>% 
  augment()
model_ajuste %>% 
  write_csv("model_ajuste.csv")

#Enviando a .csv los indicadores de ajuste
model_indicadores <- model_fitted %>% 
  glance()
model_indicadores %>% 
write_csv("model_indicadores.csv")

#Predicciones a 12 meses
model_forecast <- model_fitted %>% 
  forecast(h = "1 year")

model_forecast %>% 
  write_csv("model_forecast.csv")
```

#Modelamiento DANE

```{r}
dane_fit <-  dane_train %>%  
  model(
    "Global con indicadoras" = TSLM(value ~ trend() + season()),
    Arima = ARIMA(value),
    "Suavizamientos exponenciales" = ETS(box_cox(value, 0.3)),
    NNETAR = NNETAR(value),
    Promedio = MEAN(value)
  )

dane_forecast <- dane_fit %>% 
  forecast(h = 24)
dane_forecast %>% 
  write_csv("forecast_data.csv")
```

##Dane 10 fit & forecast
```{r}
dane_10_fit <-  dane_10_train %>%  
  model(
    "Global con variables indicadoras" = TSLM(value ~ trend() + season()),
    Arima = ARIMA(value),
    "Suavizamientos exponenciales" = ETS(value),
    NNETAR = NNETAR(value),
    Deriva = RW(value ~ drift())
  )

dane_10_forecast <- dane_10_fit %>% 
  forecast(h = 24)

dane_10_forecast %>% 
  write_csv("forecast_10_data.csv")

```

# Plotting Champion
```{r}
model_forecast
#Método autoplot para SKU específico
model_forecast %>% 
  filter(codigo == 18404) %>% 
autoplot(filter(sku_ts, year(date) >= 2016),level = NULL)

#Autoplot de serie + predicciones dependientes únicamente de la página

model_forecast %>% 
  autoplot(filter(sku_ts, year(date) >= 2016),level = NULL) +
  facet_wrap_paginate(~codigo, ncol = 2, nrow = 4, scales = "free_y", page = 3) +
  theme_bw() +
  theme(legend.position = "right", axis.text.x = element_text(angle = 45, hjust = 0.8)) 

#Creando versiones en factor de sku_data
sku_data_factor <- sku_ts %>% 
  mutate(codigo = as.factor(codigo))

#Creando una gráfica que contiene todas las series en un frame 3x5
ggplot(sku_data_factor, aes(x = date, y = valor)) +
geom_line() +
  facet_wrap_paginate(~codigo, ncol = 3, nrow = 5, scales = "free_y", page = 5)
```

# Plotting DANE y resultados de accuracy
```{r}
dane_forecast %>% 
  autoplot(filter(dane_ts, fecha >= yearmonth("2014-01-01")),level = NULL) +
  geom_point(size = 0.8) +
  facet_wrap_paginate(~serie, ncol = 1, nrow = 4, scales = "free", page = 5) +
  theme_bw() +
  theme(legend.position = "top") +
  labs(title = "Índice empalmado de ventas reales al por menor", 
       subtitle = "Datos obtenidos de: Encuesta Mensual de Comercio al por Menor (EMCM)", 
       color = "Modelo",
       x = "Tiempo (Frecuencia Mensual)",
       y = "Valor del índice (Puntos)")

ggsave("plots5.pdf", units = "cm", width = 20, height = 27)

accuracy(dane_forecast, data = dane_ts) %>% 
  write_excel_csv("accuracy_dane.csv")
```

##accuracy y plots de Dane10
```{r}
dane_10_forecast %>% 
  autoplot(filter(dane_10, fecha >= yearmonth("2015-01-01")),level = NULL) +
  geom_point(size = 0.8) +
  facet_wrap(~serie, scales = "free_x", nrow = 5, ncol = 2) +
  theme(legend.position = "top") +
  labs(title = "Pronósticos sobre el Índice empalmado de ventas reales al por menor", 
       subtitle = "Datos obtenidos de: Encuesta Mensual de Comercio al por Menor (EMCM)", 
       color = "Modelo",
       x = "Tiempo (Frecuencia Mensual)",
       y = "Valor del índice (Puntos)")

ggsave("forecast_10_test.png", units = "cm", width = 20, height = 23)

dane_10_accuracy <- accuracy(dane_10_forecast, data = dane_10)

dane_10_accuracy %>% 
  group_by(serie) %>% 
  filter(MAPE == min(MAPE)) %>% 
  ggplot(aes(x = reorder(serie, -MAPE), y = MAPE, fill = .model)) +
  geom_bar(stat = "identity") +
  geom_text(aes(label = sprintf("%0.2f", round(MAPE, digits = 2))), hjust = -0.05, size = 3) +
  coord_flip() +
  scale_fill_brewer(palette = "Dark2") +
  theme_bw()+
  theme(legend.position = "top") +
  labs(title = "Mejores modelos de acuerdo al MAPE",
       subtitle = "Nota: Se incluye únicamente el modelo con menor MAPE para cada serie",
       fill = "Modelos",
       x = NULL,
       y = "Error Porcentual Absoluto Medio (MAPE)")
ggsave("MAPE.png", units = "cm", width = 25, height = 10)

dane_10_accuracy %>% 
  group_by(serie) %>% 
  filter(.model == "Deriva") %>% 
  ggplot(aes(x = reorder(serie, -MAPE), y = MAPE, fill = .model)) +
  geom_bar(stat = "identity", fill = "#B2182B") +
  geom_text(aes(label = sprintf("%0.2f", round(MAPE, digits = 2))), hjust = -0.05, size = 3) +
  coord_flip() +
  scale_fill_brewer(palette = "Dark2") +
  theme_bw()+
  theme(legend.position = "top") +
  labs(title = "MAPE utilizando la Deriva como método de pronóstico",
       x = NULL,
       y = "Error Porcentual Absoluto Medio (MAPE)")
ggsave("Deriva.png", units = "cm", width = 25, height = 10)

dane_10_accuracy %>%                           
  write_excel_csv("accuracy_dane_10.csv")
```


