---
title: "Multi-SKU Forecasting"
author: "Daniel Chavarría & Juan Cogollo"
date: "30 de abril de 2019"
output: html_document
editor_options: 
  chunk_output_type: console
---

```{r setup, include=FALSE}
knitr::opts_chunk$set(echo = TRUE)
```

## Multi-SKU Forecast

## Cargar los paquetes necesarios

En caso de no tenerlos disponibles, instalarlos utilizando `install.packages()`, es importante recordar que varios de estos paquetes requiere la librería `devtools` para ser utilizados.

```{r, warning = FALSE, results = 'hide', message = FALSE}
library(tidyverse)
library(lubridate)
library(tsibble)
library(fable)
library(broom)
library(googledrive)
library(googlesheets4)
library(ggforce)
```

## Obtención de datos desde Google Drive

```{r}
raw_data <- drive_get("https://docs.google.com/spreadsheets/d/1FuvujfVA67WrZb7mTxvMYCRv2rrNwBhltr7IzBIvITk/edit#gid=773188988") %>% 
  read_sheet(range = "sku_dataupdate!A1:AR250", col_types = "d") %>%
  mutate(codigo = as.character(codigo),
         codigo = as_factor(codigo))

raw_data_dane <- drive_get("https://docs.google.com/spreadsheets/d/1FuvujfVA67WrZb7mTxvMYCRv2rrNwBhltr7IzBIvITk/edit#gid=773188988") %>% 
  read_sheet(range = "emcm_real!A1:R199")
```

## Limpiando y posicionando la información Champion

```{r}
#Construyendo DF en tidy data
sku_data <- raw_data %>% 
  replace(., is.na(.), 0) %>% 
  gather(date, value, -codigo) %>%
  mutate(date = dmy(date)) %>% 
  arrange(codigo)

#Construyendo modelo lineal con tendencia y estacionalidad para los 75 SKU seleccionados
sku_ts <- sku_data %>%
  mutate(date = yearmonth(date)) %>% 
  as_tsibble(key = codigo, index = date)

#Train data champion
sku_train <- sku_ts %>% 
  filter(date <= yearmonth("2019 mar."))

dane_ts <- raw_data_dane %>% 
  mutate(fecha = dmy(fecha),
         fecha = yearmonth(fecha)) %>% 
  gather(key = serie, value = "value", -fecha) %>% 
  as_tsibble(index = fecha, key = serie)

#Gr?fica de todas las series
dane_ts %>% 
  autoplot(color = "black") +
  facet_wrap(~serie, scales = "free_y")

dane_train <- dane_ts %>% 
  filter(fecha < dmy("01-06-2018"))
```

#Modelamiento Champion

```{r}
model_fitted <-  sku_train %>%  
  model(
    "Global con indicadoras" = TSLM(value ~ trend() + season()),
    Arima = ARIMA(value),
    "Suavizamientos exponenciales" = ETS(box_cox(value, 0.3)),
    Promedio = MEAN(value)
  )

#Enviando a .csv los resultados de ajuste del modelo
model_ajuste <- model_fitted %>% 
  augment()
model_ajuste %>% 
  write_csv("model_ajuste.csv")

#Enviando a .csv los indicadores de ajuste
model_indicadores <- model_fitted %>% 
  glance()
model_indicadores %>% 
write_csv("model_indicadores.csv")

#Predicciones a 12 meses
model_forecast <- model_fitted %>% 
  forecast(h = "1 year")

model_forecast %>% 
  write_csv("model_forecast.csv")
```

#Modelamiento DANE

```{r}
dane_fit <-  dane_train %>%  
  model(
    "Global con indicadoras" = TSLM(value ~ trend() + season()),
    Arima = ARIMA(value),
    "Suavizamientos exponenciales" = ETS(box_cox(value, 0.3)),
    Promedio = MEAN(value)
  )

dane_forecast <- dane_fit %>% 
  forecast(h = "2 years")
```

# Plotting Champion
```{r}
model_forecast
#Método autoplot para SKU específico
model_forecast %>% 
  filter(codigo == 18404) %>% 
autoplot(filter(sku_ts, year(date) >= 2016),level = NULL)

#Autoplot de serie + predicciones dependientes únicamente de la página

model_forecast %>% 
  autoplot(filter(sku_ts, year(date) >= 2016),level = NULL) +
  facet_wrap_paginate(~codigo, ncol = 2, nrow = 4, scales = "free_y", page = 3) +
  theme_bw() +
  theme(legend.position = "right", axis.text.x = element_text(angle = 45, hjust = 0.8)) 

#Creando versiones en factor de sku_data
sku_data_factor <- sku_ts %>% 
  mutate(codigo = as.factor(codigo))

#Creando una gráfica que contiene todas las series en un frame 3x5
ggplot(sku_data_factor, aes(x = date, y = valor)) +
geom_line() +
  facet_wrap_paginate(~codigo, ncol = 3, nrow = 5, scales = "free_y", page = 5)
```

# Plotting DANE y resultados de accuracy
```{r}
dane_forecast %>% 
  autoplot(filter(dane_ts, fecha >= yearmonth("2015-01-01")),level = NULL) +
  geom_point(size = 0.8) +
  facet_wrap_paginate(~serie, ncol = 1, nrow = 2, scales = "free_y", page = 3) +
  theme_bw() +
  theme(legend.position = "bottom", axis.text.x = element_text(angle = 45, hjust = 0.8)) +
  labs(title = "Índice empalmado de ventas reales al por menor", 
       subtitle = "Datos obtenidos de: Encuesta Mensual de Comercio al por Menor (EMCM)", 
       color = "Modelo")

ggsave("plots3.pdf", units = "cm", width = 20, height = 12)

accuracy(dane_forecast, data = dane_ts) %>% 
  write_excel_csv2("accuracy_dane.csv")
```


